Vincent DA SILVA

Ingénieur Systèmes & Réseaux



34 ans - Permis de conduire

A l'écoute Curieux

Esprit d'équipe

Pugnace

CONTACT

• 68 avenue des Acacias, 06500 Menton, France

PRÉSENTATION

Disposant de plus de 10 ans d'expériences dans le domaine de l'informatique et du web obtenues par des stages, de l'alternance et de différentes expériences professionnelles dans des sociétés d'informatiques / SSII.

Je dispose d'un bon niveau d'anglais, utilisé notamment dans le cadre professionnel.

Curieux et vif d'esprit, je cherche à étendre et développer mes compétences

A l'écoute, curieux, rigoureux, pugnace, organisé, autonome, esprit d'équipe

EXPÉRIENCES

Ingénieur Systèmes & Réseaux

MonacoDigital - Depuis novembre 2019

- Gestion de projet (Audit, Planification, Execution, Conduite du changement, Redaction)
- Expertise Système Microsoft (ADDS, ADCS, DNS, DHCP, WSUS, MDT), Audit, Mise en place, Configuration, Migration, Dépannage
- Expertise Messagerie (Exchange, Office 365), Audit, Mise en place, Configuration, Migration, Dépannage
- Securisation et Durcissement des environnements
- Environnements Cloud (Azure, Vmware), Mise en place, Configuration, Migration, Dépannage
- Documentation, Rédaction (DEX, REX, PCA..)
- Support N3 (Windows, Apple)

Ingénieur Systèmes et Réseaux / Service Delivery Manager

SYD Groupe - Mars 2016 à novembre 2019 - CDI - Boulogne Billancourt

- Gestion de projet: Identifier, Etudier, Proposer
- Ingénierie systèmes: Création, installation déploiement .outils supervision (...)
- Installation migration infrastrutres virtualisées (hyperv, vmware) clustering
- Administration déploiement infrastructure AD multi site
- Administration déploiement infrastructure AZURE
- ▶ Ingénierie réseaux: : CP/IP, HTTP, FTP, ETHERNET, CISCO, SOPHOS
- Support: gestion et suprevision equipes suppose
- Support N3
- Audit et gestion du changement; audit sécurité et préconisation
- Audit infrastrucutre fonctionnelle préconisation. Mise en place d'une plan de migration (3, 5, 10 ans)
- Management: Conduite du changement
- Planification et animation de réunions de suivi
- Suivi des opérations marketing
- · Représentation de l'entreprise sur son périmètre commercial
- Gestion d'appels d'offres
- Rédaction PRA, PCA, recettage

Ingénieur Systèmes et Réseaux

Aptetude - Décembre 2013 à avril 2016 - CDI - Wissous - France

- Infogérance de grands comptes (FNAIM, Aeroports de Paris Management, Alliance Police Nationale...)
- Virtualisation de 50 serveurs Webs, Applicatifs vers infrastructure ESX
- Administration préventive et curative des serveurs
- Mise en place de solutions de virtualisation (ESX et HyperV) en redondance (Clustering)
- Gestion d'infrastructures réseaux (Cisco, Checkpoint, F5, Sophos, Juniper)
- ▶ Gestion de projets (Déploiement Sharepoint 2013 / Microsoft Dynamics CRM 2013 pour 9000 utilisateurs / adhérents)
- Mise en place d'outils de ticketing Zendesk / Interconnexion avec solutions Dynamics CRM, SSO...
- Supervision proactive des éléments réseaux et serveurs via SNMP / Agents

Chef d'entreprise

Web IT Agency - Mars 2014 à mars 2018 - Drancy

- Gestionnaire de serveur Web (LAMP, CentOSWebPanel)
- Serveur Dédié (CentOS 6.5 / Plesk 11.5 / FTP externalisé / Linux 3.6.x / Apache 2.3.x / Mysql 5.3.x / Php 5.3.x)
- Création site internet via des CMS (Wordpress, Joomla, Drupal)
- > Référencement naturel, AdsWords, AdsSense, Social Ads, Newsletter, SEO

COMPÉTENCES

Compétences Informatiques

- Windows 2000/2003/2008/2012/2016/2019/SBS Server : Active Directory, DNS, DHCP, GPO, MDT, WSUS, TSE, IIS, SCCM...
- Solutions Collaboratives (Office 365)
- Microsoft Azure
- Linux (Serveur Web, mails...) Installation, Configuration et Dépannage
- Microsoft Exchange 2003/2007/2010/2013/2016/2019,Installation, Configuration et Dépannage
- Infogérance de différentes structures clientes
- Création de nouvelles Infrastructures (Datacenters, Serveurs en cluster, SAN, Haute Dispo..)
- Outils d'inventaire de parc, gestion d'incidents (Zendesk, OCS Inventory, GLPI, Nagios ...)
- Création Web, Hébergement et Référencement (CentosWebPanel, Webmin, Prestashop, Joomla, Wordpress ...)
- Virtualisation (HyperV, ESX, Vmware, Proxmox, Azure)
- Cisco, MySQL, VBScript, C++, Script Batch
- > Solutions de sécurité (Sophos, Checkpoint, Fortinet, F5...)
- > Sophos UTM SG / XG Sophos Central (Certification Sophos Certified Engineer en cours)

Langues

- Portugais : Langue Maternelle
- Anglais: Technique
- Notions d'espagnol

FORMATIONS

Responsable Projets Données Sécurité

I.P.I - GROUPE IGS - PARIS 10

2011 à 2012

BTS Informatique de Gestion - Option Administrateur Réseau

I.M.C - GROUPE RANDSTAD - PARIS 9

2009 à 2011

BAC Pro MRIM - Micro-informatique et Réseaux, Installation et Maintenance

I.M.C - GROUPE RANDSTAD - PARIS 9 2007 à 2009

CENTRES D'INTÉRÊT

Loisirs

- ▶ Montage Photo / Vidéo
- Musique
- Drône
- NTIC